臺灣桃園地方法院刑事裁定
111年度毒聲字第340號
聲  請  人  臺灣桃園地方檢察署檢察官
被      告  李達東




上列被告因違反毒品危害防制條例案件，經檢察官聲請送觀察、
勒戒（110 年度毒偵字第8414號），本院裁定如下：
    主  文
李達東施用第二級毒品，應送勒戒處所觀察、勒戒，其期間不得
逾貳月。
    理  由
一、聲請意旨略以：被告李達東基於施用第二級毒品之犯意，於
    民國110年10月20日下午7時20分許為警採尿時起往前回溯12
    0小時內之某時，在臺灣地區不詳地點，以不詳方式，施用
    第二級毒品甲基安非他命1次。嗣於110年10月20日下午5時5
    0分許，為警於桃園市○鎮區○○路00號查獲，並扣得吸食器2
    組、殘渣袋58個，經警徵得其同意採集其尿液送驗，呈安非
    他命類陽性反應，爰依毒品危害防制條例第20條第1項及觀
    察勒戒處分執行條例第3條第1項之規定，聲請將被告送勒戒
    處所觀察、勒戒等語。
二、被告於警詢及檢察官偵查中均矢口否認施用第二級毒品甲基
    安非他命，辯稱：伊最後一次施用安非他命是查獲時前一週
    等語。惟其為警查獲時所採集之尿液檢體，經送台灣尖端先
    進生技醫藥股份有限公司以EIA酵素免疫分析法初驗檢驗後
    ，再以氣相層析質譜儀確認結果，確呈安非他命、甲基安非
    他命陽性反應，此有台灣尖端先進生技醫藥股份有限公司11
    0年11月2日出具之濫用藥物檢驗報告（尿液檢體編號：1536
    71號）在卷可憑。按甲基安非他命經口服投與後約70％於24
    小時內自尿中排出，約90％於96小時內自尿中排出，惟由於
    目前國內尿液中甲基安非他命之檢驗僅為鑑定是否呈陽性反
    應，尚未定其含量，且甲基安非他命之成分檢出與其投與方
    式、投與量、個人體質、採尿時間與檢測儀器之精密度等諸
    多因素有關，因此僅憑尿液中呈安非他命陽性反應，並無法
    確實推算吸食時間距採集時間之長短，然最長可能不會超過
    4日，此業經行政院衛生署藥物食品檢驗局81年2月8日（81
    ）藥檢壹字第001156號函示明確。又雖於文獻報告中確實有
    藥品或食物因交叉反應，可在尿液測試中產生偽陽性之安非
    他命反應，然利用精密的儀器分析，將可排除偽陽性之可能
    ，得到正確的答案，而目前最常採用之確認方法氣相層析質
    譜儀，於法務部檢驗合格之良好操作條件檢測單位，以氣相
    層析質譜儀做藥物及代謝物之定性及定量分析，幾乎不會有
    偽陽性反應產生，此有行政院國軍退除役官兵輔導委員會臺
    北榮民總醫院83年4月7日（83）北總內字第03059號函示明
    確。查上開被告所採尿液送驗結果既有安非他命類之陽性反
    應，而警方送驗之尿液為被告親自排放，且被告對於採尿過
    程並無意見，業據被告於警詢時供承在卷，又該檢驗結果先
    後經酵素免疫分析法及氣相層析質譜儀法進行確認，已足以
    排除偽陽性反應之可能，足認被告確實於110年10月20日下
    午7時20分許為警採尿時起往前回溯120小時內（不含為警查
    獲時迄採尿之時間），施用第二級毒品甲基安非他命無訛。
三、本院審酌卷存事證，聲請意旨尚無違法之情，聲請人復已考
    量被告個案情節，及斟酌相關刑事政策及可運用之行政資源
    後，被告於偵查中經傳喚未到庭，顯見被告無積極為戒癮治
    療之意願，故聲請人為本件聲請，並無濫用裁量權之情形。
    從而，本件聲請為有理由，應予准許，依照前揭說明，自應
    將被告令入勒戒處所觀察、勒戒，其期間不得逾2月。
四、依毒品危害防制條例第20條第1 項、觀察勒戒處分執行條例
    第3 條第1 項，裁定如主文。
中    華    民    國   111    年   3      月    10    日
                  刑事第十四庭    法  官      劉得為
以上正本證明與原本無異。
如不服本裁定，應於裁定送達後5 日內向本院提出抗告狀。
                                  書記官      林思妤
中　　華　　民　　國　　111 　年　　3 　　月　　10　　日